---
title: "Taller Intervalo de confianza"
author: "dgonzalez"
subtitle: "Modulo 4- Unidad 4.2" 
output:
  html_document:
    toc: yes
    toc_depth: 2
    toc_float: yes
    theme: cosmo
  pdf_document:
    toc: yes
    toc_depth: '2'
---

```{r setup, include=FALSE}
library(knitr)
```

# Problema 1
En cuentre e interprete un intervalo de confianza del 95% para una media poblacional $\mu$ para los valores:

+ $n=36$, $\bar{x}= 13.1$, $s^{2}=3.42$ , suponga que $X\sim$ normal

+ $n=64$, $\bar{x}= 2.73$, $s^{2}=0.1047$, suponga que $X \sim$ normal 

+ $n=125$, $\bar{x}=0.84$, $s^{2}=0.086$, suponga que se desconoce la distribucion de $X$ 

# Problema 2
El departamento de carnes de una cadena de supermercados empaca la carne molida en vandejas de dos tamaños: una esta diseñada para contener mas o menos 1 libra de carne y la otra para casi 3 libras.  Una muestra aleatoria de 35 paquetes de la bandeja mas pequeña produjo mediciones de peso con un promedio de $1.01$ libras y una desviacion estandar de $0.18$ libras.

+  Encuentre una intervalo de confianza del 99% para el promedio de los paquetes mas pequeños.

+ El departamento de control de calidad de esta cadena de supermercados piensa que la cantidad de carne molidas debe ser en promedio de 1 libra. ¿Debe preocupar al departamento de control de la calidad el resultado obtenido para el IC(99%)

# Problema 3
Se considera usar dos marcas diferentes de pinturas. Se seleccionaron 15 tipos de pintuas de cada marca para los cuales se midio el tiempo de secado en horas, obteniendo los siguientes resultados

```{r}
A=c(3.5,2.7, 3.9, 4.2, 3.6, 2.7, 3.3, 5.2, 4.2, 2.9, 4.4, 5.2, 4.0, 4.1, 3.4)
B=c(4.7, 3.9, 4.5, 5.5, 4.0, 5.3, 4.3, 6.0, 5.2, 3.7, 5.5, 6.2, 5.1, 5.4, 4.8)
```

Suponga que el tiempo de secado se distribuye normal . Calcule un intervalo de confianza para la diferencia de medias e interprete su resultado

# Problema 4

En una encuesta aleatoria realizada a 500 familias de la ciudad que poseen television por cable,  se encuentra que 340 tienen suscripcion a HBO.  Calcule un intervalo de confianza para la proporcion de familias que tienen suscripcion a HBO en la ciudad. Interprete el resultado obtenido.

# Problema 5
Suponga que se desea realizar un estudio en la ciudad para estimar la proporcion de familias que tienen suscripcion a HBO, con el fin de repetir el estudio despues de dos meses, de tal forma que permita validar el efecto de publicidad de estos canales de television. Si se requiere estimar una intervalo de confianza para la proporcion con un 95% de confianza y que la estimacion de $p$ este dentro de 0.02 del valor verdadero, ¿Que tan grande debe ser la muestra?

# Problema 6
Se afirma que una parsona podra reducir su peso en un periodo de dos semanas un promedio de 4.5 kilogramas con una nueva dieta. Los pesis de 7 mujeres de siguieron  esta dieta se registraron antes y despues de un periodo de dos semanas.

```{r}
pesant=c(58.2, 60.3, 61.3, 69.0, 64.0, 62.6, 56.7)
pesdes=c(60.0, 54.9, 58.1, 62.1, 58.5, 59.9, 54.4)
```

Pruebe la afirmacion sobrela dieta calculando un intervalo de confianza del 95% para la diferencia de medias . Suponga que las diferencias de los pesos se distribuyen aproximadamente normal.


# Problema 7

El conjunto de datos de iris (de Fisher o Anderson) contiene las medidas en centímetros de las variables longitud y ancho del sépalo y largo y ancho del pétalo, respectivamente, para 50 flores de cada una de las 3 especies de iris : setosa, versicolor y virginica.

```{r}
data(iris)

head(iris)
```

Determine intervalos de confianza para cada una de las caracteristicas por espacies.
Existen diferencias entre los promedio del largo de los sepalos de las especies setosa y virginica?

# Problema 8
Cuántos artículos deben incluirse en una muestra para estimar la proporción de defectuosos con un error no mayor del 2% y confiabilidad del 95%

# Problema 9

De 1000 casos seleccionados al azar de cáncer de pulmón, 823 resultaron en la muerte dentro de los 10 años despues de su detección. Construya un intervalo de confianza para la tasa de mortalidad por cáncer de pulmón del 95\%, de acuerdo con los datos suministrados. Interprete los resulados obtenidos.

# Problema 10

A seis ingenieros que trabajan para el estado se les solicito realizar un pronostico la tasa de inflacion para el añno entrante. La misma peticion se le realizo a ocho especialistas en finanzas que
trabajan para el sector privado. Los pronosticos entregado por los ingenieros son los siguientes:
4.2 %, 5.1 %, 3.9 %, 4.7 %, 4.8 %, 5.8 %. 
Por su parte los especialistas en finanzas pronosticaron:
5.7 %, 6.1 %, 5.2 %, 4.9 %, 4.6 %, 4.5 %, 5.2 %, 5.5 %. ¿Estan los especialistas (ingenieros y financieros) realizando pronosticos similares? . Suponga que los pronosticos realizados tienen distribucion normal. Construye un intervalo de confianza para la diferencia de los promedios realizados por los ingenieros y los especializadas en finzanzas del 95%. Concluya a partir de los resultados.


# Problema 11
Los siguientes datos corresponden a las notas finales del curso de matematicas fundamentales.

```{r}
nf=c(4.1, 2.7, 3.1, 3.2, 3.0, 3.2, 2.0, 2.4, 1.6, 3.2, 3.1, 2.6, 2.0, 2.4, 2.8, 
     3.3, 4.0, 3.4, 3.0, 3.1, 2.7, 2.7, 3.0, 3.8, 3.2, 2.2, 3.5, 3.5, 3.8, 3.5, 
     3.9, 4.2, 4.3, 3.9, 3.2, 3.5, 3.5, 3.7, 4.1, 3.7, 3.5, 3.6, 3.2, 3.1, 3.4, 
     3.0, 3.0, 3.0, 2.7, 1.7, 3.6, 2.1, 2.4, 3.0, 3.1, 2.5, 2.5, 3.6, 2.2, 2.4, 
     3.1, 3.3, 2.7, 3.7, 3.0, 2.7, 3.0, 3.2, 3.1, 2.4, 3.0, 2.7, 2.5, 3.0, 3.0, 
     3.0, 3.2, 3.1, 3.8, 4.1, 3.7, 3.5, 3.0, 3.7, 3.7, 4.1, 3.7, 3.9, 3.7, 2.0)
```

Construya un intervalo del 95% confianza para el promedio de la nota final del curso de matematicas fundamentales. Interprete su resultado

# Problema 12

Una muestra de siete bloques de concreto tienen la siguiente fuerza de compresion medida en MPa . Los reultados obtenidos son:

```{r}
x=c(1367.6, 1411.5, 1318.7, 1193.6, 1406.2, 1425.7, 1572.4)
```

Estime un intervalo de confianza del 95% para la media de la fuerza de compresion de los bloques de concreto
